DAVID RODRIGO SÁNCHEZ NAVARRO

Lima, 15088, Perú | +51991571322

DETALLES

Jirón Intisuyo 348 Urb. Maranga, San Miguel (Lima, Perú)

drodrigosanchezn@gmail.com

24 años

COMPETENCIAS

MS Office

Stata

Python 3

SQL

RStudio (R)

IDIOMAS

Tableau / Power BI

Español

Inglés

SOCIALES

LinkedIn /rodrigosanchezn

> GitHub /DRodrigo96

DataCamp /rodrigosanchezn

GITHUB PORTFOLIO



PERFIL

Estudiante de quinto año de economía en la UNMSM, caracterizado por ser comprometido, analítico y proactivo. Formación sólida en estadística e investigación cuantitativa. Siempre dispuesto a aprender nuevas habilidades; y con un gran interés en desarrollar una carrera orientada a investigación, data science y analytics.

EDUCACIÓN

Economía, Universidad Nacional Mayor de San Marcos

Abril 2015 - Presente

10.º ciclo. Quinto superior.

EXPERIENCIA

UNESCO

Octubre 2020 - Presente

Investigador voluntario del programa Youth as Researchers (YAR) organizado por UNESCO, National University of Ireland Galway, y Penn State University.

Macroconsult

Octubre 2018 - Marzo 2019 & Enero 2020 - Julio 2020

Practicante preprofesional de estudios económicos. Participando de forma activa en estudios de evaluación de impacto, gestión y monitoreo de bases de datos, y estimación de indicadores socioeconómicos en el área de Desarrollo Económico y Social.

CURSOS

PCAP: Programming Essentials in Python, Cisco Networking Academy

Abril 2020 - Junio 2020

Nociones y técnicas fundamentales utilizadas en la programación orientada a objetos. Conceptos básicos de programación, sintaxis y semántica en el lenguaje Python 3; así como conceptos universales y técnicas generales en programación.

Machine Learning con R y Python, Grupo Iddea

Febrero 2020 - Marzo 2020

Conceptualización y metodología del aprendizaje automático. Modelos de regresión y clasificación en aprendizaje supervisado, y evaluación de modelos.

IBM Data Science Professional Certificate, IBM-Coursera

Febrero 2020 – Mayo 2020

Conceptualización y metodología de la ciencia de datos. Aplicación de herramientas de código abierto en Python, R y MySQL. Visualización y análisis de datos, y *machine learning*.